臺灣高等法院臺中分院刑事判決
上訴人　臺灣彰化地方法院檢察署檢察官
被　告　乙○○
上列上訴人因被告毒品危害防制條例案件，不服臺灣彰化地方法
院中華民國九十四年四月十一日第一審判決（民國九十四年度訴
字第九六號，起訴案號：臺灣彰化地方法院檢察署民國九十三年
度毒偵字第四一七四號，併辦案號：九十四年度毒偵字第一六三
一號、第一八六七號），提起上訴，本院判決如下：
    主　  文
原判決關於施用第二級毒品罪及執行刑部分均撤銷。
乙○○連續施用第二級毒品，累犯，處有期徒刑柒月。
　　事 　 實
一、乙○○前於民國（下同）八十九年間，因施用毒品案件，經
    原法院以八十九年度毒聲字第三四七五號裁定令入戒治處所
    施以強制戒治，而於九十一年七月二十六日戒治期滿執行完
    畢釋放。又於九十年間，因毒品案件，經原法院以九十年度
    易緝字第五一號判決判處有期徒刑七月確定，復因偽造文書
    案件，經臺灣南投地方法院以九十年度投刑簡字第四七五號
    判決判處有期徒刑五月確定，二罪接續入監執行，甫於九十
    二年五月二十七日縮短刑期假釋付保護管束出監，迄九十二
    年七月一日保護管束期滿未經撤銷以已執行完畢論。詎其猶
    不知悔改，未能戒除毒癮，在強制戒治期滿釋放後五年內，
    基於施用第二級毒品甲基安非他命（起訴書誤載為安非他命
    ）之概括犯意，自上揭假釋出監後之某日起至九十四年三月
    二日上午八時許止，在彰化市○○路其友人住處、公共廁所
    、彰化縣彰化市○○街二二０號住處、彰化市○○路三五九
    號、草港路附近，及金馬路旁其友人車上等處，以將甲基安
    非他命置入其所有之玻璃吸食器中下方以火燒烤（該吸食器
    業已丟棄），使產生煙霧後吸食之方式，連續施用第二級毒
    品甲基安非他命多次。
二、案經彰化縣警察局二林分局報請臺灣彰化地方法院檢察署檢
    察官偵查起訴及移送併辦。
    理　  由
一、上揭事實，業經被告乙○○坦承不諱，且有彰化縣警察局二
    林分局九十三年十一月二日委託檢驗尿液代號與真實姓名對
    照認證表、彰化縣衛生局九十三年十一月十五日、九十四年
    一月十七日、九十四年三月十四日煙毒尿液檢驗成績書、臺
    灣彰化地方法院檢察署九三保五三一四扣押物品清單、及中
    山醫學大學附設醫院中港分院九十三年十二月十五日中山醫
    港九三川吉字第九三０三七八號函附檢驗報告各一份附卷可
    稽，被告所為之自白，核與事實相符，堪予採信，被告罪證
    明確，犯行洵堪認定。
二、核被告所為，係犯毒品危害防制條例第十條第二項之施用第
    二級毒品罪。被告施用第二級毒品甲基安非他命而持有之低
    度行為，應為其施用甲基安非他命之高度行為所吸收，不另
    論罪。被告前後多次犯行，時間緊接，觸犯同一罪名，顯係
    基於概括犯意反覆為之，應依連續犯之例論以一罪，並依法
    加重其刑。查被告前於九十年間，因毒品案件，經原法院以
    九十年度易緝字第五一號判決判處有期徒刑七月確定，復因
    偽造文書案件，經臺灣南投地方法院以九十年度投刑簡字第
    四七五號判決判處有期徒刑五月確定，二罪接續入監執行，
    甫於九十二年五月二十七日縮短刑期假釋付保護管束出監，
    迄九十二年七月一日保護管束期滿未經撤銷以已執行完畢論
    ，有臺灣高等法院被告前案紀錄表在卷可佐，其於五年以內
    再犯本件有期徒刑以上之罪，為累犯，應依刑法第四十七條
    之規定加重其刑。原審就施用第二級毒品部分對被告予以論
    罪科刑，固非無見，惟查事實欄關於施用第二級毒品之犯行
    ，除檢察官起訴以外之部分，與本案具有連續犯關係，屬於
    裁判上之一罪，原審未及予以一併審理，即有未合，檢察官
    上訴意旨執此指摘原判決不當，為有理由，應由本院將原判
    決關於施用第二級毒品罪及執行刑部分予以撤銷改判，爰審
    酌被告有犯罪前科紀錄，素行不佳，施用之時間、次數，犯
    後坦白承認犯行等一切情狀，量處有期徒刑柒月。
三、據上論斷，應依刑事訴訟法第三百六十九條第一項前段、第
    三百六十四條、第二百九十九條第一項前段，毒品危害防制
    條例第十條第二項，刑法第十一條前段、第五十六條、第四
    十七條，判決如主文。
本案經檢察官甲○○到庭執行職務。
中　　華　　民　　國　　94　　年　　6 　　月　　28　　日
                刑事第十庭  審判長法　官　林　照　明
                                  法　官　林　清　鈞
                                  法　官　吳　重　政
上列正本證明與原本無異。
不得上訴。
                                  書記官　劉　建　智
中　　華　　民　　國　　94　　年　　7 　　月　　4 　　日
附錄：
毒品危害防制條例第十條第二項
施用第二級毒品者，處三年以下有期徒刑。                Ｉ
